臺灣新北地方法院民事裁定　
111年度監宣字第271號
聲  請  人  吳筱惠  

相  對  人  吳樂佩  

上列當事人間聲請准許處分受監護宣告人之財產事件，本院裁定
如下：
    主    文
聲請駁回。
聲請程序費用由聲請人負擔。
    理    由
一、聲請意旨略以：聲請人吳筱惠之女即相對人吳樂佩，前經本
    院以105年度監宣字第172號裁定宣告為受監護宣告之人，並
    選定聲請人為監護人，及指定其胞弟吳樂晨為會同開具財產
    清冊之人。聲請人原預計為相對人籌措養老及醫療預備基金
    新臺幣（下同）180萬元，現僅籌得60萬元，故請求准予出
    售相對人名下之屏東縣○○市○○段00地號土地、同段4484建號
    建物（門牌號碼：屏東縣○○市○○○路000號10樓，上開土地建
    物，合稱系爭不動產），以順利籌得基金，並擬將該基金交
    由相對人之堂兄吳樂仁管理等語。
二、按監護人對於受監護人之財產，非為受監護人之利益，不得
    使用、代為或同意處分。監護人為下列行為，非經法院許可
    ，不生效力：(一)代理受監護人購置或處分不動產。(二)代
    理受監護人，就供其居住之建築物或其基地出租、供他人使
    用或終止租賃。民法第1101條定有明文。而此等規定於成年
    人之監護亦準用之，此觀民法第1113條規定即明。
三、經查，相對人前經本院以105年度監宣字第172號裁定宣告為
    受監護宣告之人，並選定聲請人為監護人，及指定其胞兄吳
    樂晨為會同開具財產清冊之人，聲請人業已會同吳樂晨陳報
    相對人之財產清冊，經本院以105年度監宣字第442號准予備
    查在案等事實，此有本院年105度監宣字第172號裁定影本在
    卷可稽，並有本院依職權調取當事人前案繫屬之索引卡查詢
    表附卷可考，且經本院調取本院105年度監宣字第442號全卷
    確認無誤。又聲請人上開主張，雖據其提出兩造戶籍謄本、
    相對人全國財產稅總歸戶財產查詢清單、系爭不動產所有權
    狀影本、相對人存摺影本、吳樂仁聲明書影本、相對人養老
    及醫療試算表、八德教養院憑單影本、醫療費用收據影本為
    證。惟由上開存摺影本，可知相對人現約有60萬元存款，而
    相對人為58年7月12日出生，依上開相對人養老及醫療試算
    表、八德教養院憑單、醫療費用收據，可知相對人現居住在
    八德教養院，111年起，預估每月有教養費2,520元、醫療費
    2,000元支出，132年起每月可能另有外傭照顧費20,000元支
    出，足見相對人現有存款，尚足以支付其近年生活、教養、
    醫療等費用。本件聲請人為籌措相對人將來生活、醫療、養
    老費之基金，而聲請處分系爭不動產，甚為用心，惟本院評
    估後，認現階段相對人之存款，既足以支應其近年生活所需
    費用，自暫無處分相對人所有系爭不動產之必要。是本件聲
    請，礙難准許，應予駁回。
四、依家事事件法第164條第3項，裁定如主文。
中　　華　　民　　國　　111 　年　　5 　　月　　9 　　日
                   家事法庭     法  官  陳苑文
以上正本係照原本作成。
如對本裁定抗告，須於裁定送達後10日之不變期間內，向本院提
出抗告狀，並繳納抗告費新臺幣1,000元。
中　　華　　民　　國　　111 　年　　5 　　月　　9 　　日
                                書記官  許怡雅